最　高　行　政　法　院　裁　定
                                     100年度裁字第1935號
上  訴  人  京華城股份有限公司
代  表  人  陳玉坤
被 上訴 人  臺北市稅捐稽徵處
代  表  人  黃素津
上列當事人間房屋稅事件，上訴人對於中華民國100年5月16日臺
北高等行政法院100年度訴字第267號判決，提起上訴，本院裁定
如下：
    主  文
上訴駁回。
上訴審訴訟費用由上訴人負擔。
    理  由
一、按對於高等行政法院判決之上訴，非以其違背法令為理由，
    不得為之，行政訴訟法第242條定有明文。依同法第243條第
    1項規定，判決不適用法規或適用不當者，為違背法令；而
    判決有同條第2項所列各款情形之一者，為當然違背法令。
    是當事人對於高等行政法院判決上訴，如依行政訴訟法第24
    3條第1項規定，以高等行政法院判決有不適用法規或適用不
    當為理由時，其上訴狀或理由書應有具體之指摘，並揭示該
    法規之條項或其內容；若係成文法以外之法則，應揭示該法
    則之旨趣；倘為司法院解釋或本院之判例，則應揭示該判解
    之字號或其內容。如以行政訴訟法第243條第2項所列各款情
    形為理由時，其上訴狀或理由書，應揭示合於該條項各款之
    事實。上訴狀或理由書如未依此項方法表明，或其所表明者
    與上開法條規定不合時，即難認為已對高等行政法院判決之
    違背法令有具體之指摘，其上訴自難認為合法。
二、上訴人所有坐落門牌號碼臺北市○○區○○路○段138號之建
    物中1樓至6樓、7樓至11樓、12樓、地下1樓至地下4樓等（
    下稱系爭建物），經被上訴人所屬松山分處核定民國99年房
    屋稅共計新臺幣47,764,155元。上訴人不服，申請復查，未
    獲變更，提起訴願，亦遭決定駁回，遂提起行政訴訟請求：
    撤銷訴願決定、復查決定及原處分。經原審判決駁回。
三、本件上訴人對於高等行政法院判決上訴，主張：系爭建物地
    下室3層及4層，部分空間係作不收取任何費用供不特定公眾
    使用之汽機車停放區，部分空間係利用原有空間作為機房及
    電信房使用，符合免徵房屋稅之實體條件，依財政部88年8
    月10日台財稅字第881932458號函之規範意旨，不須再依財
    政部66年5月10日台財稅第33052號函釋所定之程序申報房屋
    變更使用，被上訴人即應依實際調查結果，逕行改適用非營
    業用稅率計算對應之房屋稅額。被上訴人以上訴人在程序上
    未依法申報為由，仍依營業稅率對上訴人課徵房屋稅顯有不
    當。原審忽略事實，逕採信被上訴人主張，駁回上訴人於原
    審之訴，其判決亦有違誤等語。
四、惟查針對上訴人前開上訴爭點，原判決業已敘明：上開房屋
    使用之情形有所變更，本應依房屋稅條例第7條規定，依法
    於期限內提出申請，方可適用。換言之，原判決認為，上開
    財政部88年8月10日台財稅字第881932458號函釋所載：「…
    …惟為顧及當事人權益，倘納稅義務人能提供確切或經查得
    事實，其使用情形業已變更者，應准按實際使用情形，追溯
    依同條例第5條規定稅率核課房屋稅」等文字，仍須在申請
    後方有適用。因此上開函釋並未因此創設出稅捐機關之職權
    調查義務，也未免除納稅義務人法定申請義務。在本案中，
    上訴人既未依房屋稅條例第7條規定，於99年房屋稅核課期
    間內（即98年7月1日至99年6月30日）提出前開房屋「使用
    情形變更」之申請，則依司法院大法官會議釋字第537號解
    釋，難謂上訴人已盡協力義務，自不得據此主張「依房屋使
    用現狀核課房屋稅」。
五、依上所述，原判決駁回上訴人於原審之訴，業於理由中敘明
    所憑證據及形成心證之理由。上訴意旨仍重加爭執，又未「
    針鋒相對」式地指明，原判決上開法律見解違反何項具體先
    例或法理，顯未具體表明原判決究竟有如何合於不適用法規
    或適用不當、或有行政訴訟法第243條第2項所列各款之情形
    ，尚難認為已對原判決之如何違背法令有具體之指摘。依首
    揭規定及說明，應認其上訴為不合法，應予駁回。
六、據上論結，本件上訴為不合法。依行政訴訟法第249條第1項
    前段、第104條、民事訴訟法第95條、第78條，裁定如主文
    。
中　　華　　民　　國　　100　 年　　8　　 月　　11　　日
                    最高行政法院第六庭
                        審判長法官　黃　合　文
                              法官　鄭　忠　仁
                              法官　劉　介　中
                              法官　帥　嘉　寶
                              法官　陳　鴻　斌

以  上  正  本  證  明  與  原  本  無  異
中　　華　　民　　國　　100　 年　　8　　 月　　15　　日
　　　　　　　　　　　　　　　書記官　葛　雅　慎